臺灣板橋地方法院刑事判決　　　　　　　　　　　　九十一年度易字第二一三一號
　　公　訴　人　臺灣板橋地方法院檢察署檢察官
　　被　　　告　申○○　男　二.
　　　　　　　　午○○　女　二.
　　　　　　　　宇○○　女　二.
　　　　　　　　天○○　女　十.
　　　　　　辛○○　男　四十歲.
　　　　　　　　亥○○　男　三.
　　　　　　　　卯○○　男　五.
　　　　　　　　甲○○　男　二.
　　　　　　　　酉○○　男　三.
　　　　　　　　戊○○　男　三.
　　　　　　　　未○○　女　三.
　　　　　　　　丙○○　男　四.
　　　　　　　　子○○　男　四.
　　　　　　　　癸○○　男　三.
　　　　　　　　乙○○　男　三.
身分證統一編號：Ｆ000000.
　　　　　　　　庚○○　男　三.
　　　　　　　　　　　　住台北縣新莊市○○路○段一七九號之三
　　　　　　　　　　　　身分證.
　　　　　　　　丁○○　男　四.
　　　　　　　　　　　　住台北市○○區○街一二三號三樓
　　　　　　　　　　　　身分證.
　　　　　　　　宙○○　男　三.
　　　　　　　　　　　　住台北縣板橋市○○路二三九號四樓
　　　　　　　　　　　　身分證.
　　　　　　　　地○○　男　二.
　　　　　　　　　　　　住台北縣貢寮鄉○○村○○街三四之一號
　　　　　　　　　　　　身分證.
　　　　　　　　戌○○　男　三.
　　　　　　　　　　　　住台北縣新莊市○○路一六一巷十八之一號
　　　　　　　　　　　　身分證.
　　　　　　　　丑○○　男　二.
　　　　　　　　　　　　住台北縣八里鄉八倉村渡船頭十一鄰九號
　　　　　　　　　　　　身分證.
　　　　　　　　巳○○　男　二.
　　　　　　　　　　　　住台北縣三重市○○路○段一一三巷十號三樓
　　　　　　　　　　　　身分證.
　　　　　　　　寅○○　男　三.
　　　　　　　　　　　　住彰化.
　　　　　　　　　　　　身分證.
　　　　　　　　壬○○　男　三.
　　　　　　　　　　　　住台北市○○區○○街二四巷七弄六號二樓
　　　　　　　　　　　　身分證.
　　　　　　　　辰○○　男　四.
　　　　　　　　　　　　住台中.
　　　　　　　　　　　　身分證.
　　　　　　　　己○○　男　三.
　　　　　　　　　　　　住雲林.
　　　　　　　　　　　　身分證.
右列被告因賭博案件，檢察官聲請簡易判決處刑（九十一年度偵字第五０七七、八七
四０號），本院三重簡易庭認不得以簡易判決處刑，移送本院普通庭審理，本院適用
通常程序審判，判決如左：
    主  文
申○○共同以賭博為常業，處有期徒刑陸月，併科罰金壹萬元，有期徒刑如易科罰金
，罰金如易服勞役，均以參佰元折算壹日。扣案如附表（壹）、（貳）、（參）所示
之物沒收。
宇○○共同以賭博為常業，累犯，處有期徒刑肆月，如易科罰金，以參佰元折算壹日
。扣案如附表（壹）、（貳）、（參）所示之物沒收。
天○○共同以賭博為常業，處有期徒刑參月，如易科罰金，以參佰元折算壹日。扣案
如附表（壹）、（貳）、（參）所示之物沒收。
辛○○、亥○○、卯○○、甲○○、酉○○、戊○○、未○○、丙○○、子○○、癸○○、乙○○、庚○○、丁○○、宙○○、地○○、戌○○、丑○○、巳○○、寅○○、壬○○、辰○○、己○○在公眾得出入之場所賭博財物，各處罰金壹仟元，如易
服勞役，均以參佰元折算壹日。扣案如附表（壹）、（貳）所示之物沒收。
午○○公訴不受理。
    事  實
一、申○○與某不詳真實姓名之成年男子，明知未依電子遊戲場業管理條例辦理營利
    事業登記者，不得經營電子遊戲場業，竟與該成年男子基於經營電子遊戲場業及
    常業賭博之犯意聯絡，未向台北縣政府申請電子遊戲場之營利事業登記，即自民
    國九十一年三月一日起，在台北縣新莊市○○路○段一號公眾得出入之場所擺設
    電動機具「超九」十台、「七ＰＫ」十四台、「小鋼珠」四十台、「大型賓果（
    六人座）」一台。並自九十一年三月一日起，以月薪新台幣（下同）二萬一千元
    之代價，僱用與之有共同常業賭博犯意聯絡之天○○；自同年三月二日起，以月
    薪二萬一千元之代價，僱用與之有共同常業賭博犯意聯絡之宇○○（宇○○有賭
    博前科，於八十六年間經本院判處有期徒刑三月，如易科罰金以三百元折算一日
    ，於八十六年十月二十二日易科罰金執行完畢）；自同年三月三日起，以月薪二
    萬一千元之代價，僱用與之有共同常業賭博犯意聯絡之午○○（應不受理判決，
    詳下述）；其中天○○擔任櫃檯兌換籌碼、洗分換錢之工作，午○○、宇○○則
    擔任開分、洗分之工作，共同在上址與不特定之賭客賭博財物。其方式為賭客把
    玩「超九」、「七ＰＫ」、「大型賓果」機具時，先以現金要求開分員開分，再
    以押分方式與機具對賭，如押中，可贏得倍數不等之分數，如未押中，則押注之
    分數歸機具所有，待賭客不再把玩時，可依機具顯示之分數按比例向開分員換取
    寄分卡或現金。另把玩「小鋼珠」之顧客必須先以現金兌換等值代幣，再以代幣
    投入機具內與機具對賭，如押中，可贏得數量不等之小鋼珠，如未押中，則所投
    入之代幣皆歸機具所有，待賭客不再玩時，再將所贏得之小鋼珠以數珠機計算數
    量，取得出珠單後，可持該出珠單向開分員換取現金，申○○、午○○、宇○○
    、天○○及該不詳真實姓名之成年男子均賴此維生，並恃之為常業。其中賭客巳
    ○○、己○○並基於賭博之犯意，先後於九十一年三月二日、三月三日前往上址
    把玩「七ＰＫ」、「小鋼珠」；嗣至九十一年三月五日凌晨二時三十分許，適有
    賭客甲○○、辛○○、壬○○、丑○○、寅○○、卯○○、未○○、酉○○、地
    ○○、丙○○、丁○○、戊○○、庚○○、癸○○、子○○、戌○○、亥○○、
    宙○○、乙○○、辰○○在上址把玩電動機具或小鋼珠，己○○則在內試玩免費
    新機種，巳○○前往該地欲把玩電動機具時，為警當場查獲，並扣得如附表（壹
    ）當場賭博之電動機具「超九」十台、「七ＰＫ」十四台、「小鋼珠」四十台、
    「大型賓果（六人座）」一台及小鋼珠主機一台、大型賓果電腦主機一台、小鋼
    珠二萬二千四百顆，如附表（貳）櫃檯即兌換籌碼處之財物寄分卡三百張、代幣
    一萬八千八百枚、賭資二萬九千九百元。如附表（參）申○○所有供犯罪用之畫
    面分割器二台、監視錄影機一台、監視螢幕三個、監視鏡頭十四個、回珠機一台
    、捲幣機一台、三０機一台、Ｖ八攝錄影機一台、打卡鐘一台、員工出勤卡一張
    、會員名冊四本、每日營業表二十四張、備用「超九」六台、備用「小鋼珠」六
    台。
二、案經台北縣警察局新莊分局報請台灣板橋地方法院檢察署檢察官偵查，向本院三
    重簡易庭聲請簡易判決處刑，本院三重簡易庭認不得以簡易判決處刑，移送本院
    普通庭依通常程序審理。
    理  由
壹、有罪部分：
一、訊據被告申○○對於右揭時地，未依電子遊戲場業管理條例辦理營利事業登記，
    即行營業擺設電動賭博機具與人賭博財物之犯罪事實，被告宇○○、天○○對於
    右揭時地受僱開分、洗分與人賭博財物之犯罪事實，被告辛○○、亥○○、卯○○、甲○○、酉○○、戊○○、未○○、丙○○、子○○、癸○○、乙○○、庚○○、丁○○、宙○○、地○○、戌○○、丑○○、巳○○、寅○○、壬○○、
    辰○○、己○○對於在右揭公眾得出入之場所賭博財物之犯罪事實，於警詢時及
    偵審中（被告酉○○在警詢時及偵查中）均坦承不諱，互核其情節相符。此外，
    另有現場照片二十一張，如附表（壹）、（貳）、（參）所示之物扣案可供佐證
    。本案事證明確，被告申○○等人之犯行，均堪認定。
二、核被告申○○所為，係犯電子遊戲場業管理條例第二十二條之未經登記擅自經營
    電子遊戲場業罪及刑法第二百六十七條之常業賭博罪。被告宇○○、天○○所為
    ，係犯刑法第二百六十七條之常業賭博罪。被告辛○○、亥○○、卯○○、甲○○、酉○○、戊○○、未○○、丙○○、子○○、癸○○、乙○○、庚○○、丁○○、宙○○、地○○、戌○○、丑○○、巳○○、寅○○、壬○○、辰○○、
    己○○所為，均係犯刑法第二百六十六條第一項前段之普通賭博罪。被告申○○
    所犯二罪間，有方法結果之牽連關係，為牽連犯，應依刑法第五十五條之規定，
    從一重依刑法第二百六十七條常業賭博罪處斷。又被告宇○○有賭博前科，於八
    十六年間經本院判處有期徒刑三月，如易科罰金以三百元折算一日，於八十六年
    十月二十二日易科罰金執行完畢，有台灣高等法院檢察署刑案紀錄簡覆表一紙在
    卷可稽，其於刑之執行完畢後五年內，再犯本件有期徒刑以上之罪，為累犯，應
    依刑法第四十七條之規定加重其刑。另被告申○○與該不詳真實姓名之成年男子
    自九十一年三月一日起，與被告午○○、宇○○、天○○所犯常業賭博犯行（不
    含經營電子遊戲場業部分，詳下述），各自受僱時起，有犯意之聯絡，行為之分
    擔，應論以共同正犯。爰分別審酌被告等人犯罪之動機、目的、手段，犯罪所生
    之危害，經營之規模雖大，但經營之時間不長，且被告宇○○、天○○僅係受僱
    擔任開分員，僅上班數日，及各被告犯罪後均坦承犯行，態度尚稱良好等一切情
    狀，分別量處如主文所示之刑，並就被告申○○部分諭知有期徒刑如易科罰金，
    罰金如易服勞役；被告宇○○、天○○部分諭知有期徒刑如易科罰金；被告辛○○、亥○○、卯○○、甲○○、酉○○、戊○○、未○○、丙○○、子○○、癸○○、乙○○、庚○○、丁○○、宙○○、地○○、戌○○、丑○○、巳○○、
    寅○○、壬○○、辰○○、己○○部分諭知罰金如易服勞役之折算標準，以資懲
    儆。
三、扣案如附表（壹）所示之電動機具「超九」十台、「七ＰＫ」十四台、「小鋼珠
    」四十台、「大型賓果（六人座）」一台及小鋼珠主機一台、大型賓果電腦主機
    一台、小鋼珠二萬二千四百顆，係當場賭博之器具；附表（貳）所示之寄分卡三
    百張、代幣一萬八千八百枚、賭資二萬九千九百元，係兌換籌碼處之財物；均應
    依刑法第二百六十六條第二項之規定宣告沒收。另如附表（參）所示之畫面分割
    器二台、監視錄影機一台、監視螢幕三個、監視鏡頭十四個、回珠機一台、捲幣
    機一台、三０機一台、Ｖ八攝錄影機一台、打卡鐘一台、員工出勤卡一張、會員
    名冊四本、每日營業表二十四張、備用「超九」六台、備用「小鋼珠」六台係被
    告申○○所有供常業賭博犯罪用之物，均應依刑法第三十八條第一項第二款之規
    定宣告沒收。
四、公訴意旨另謂：被告宇○○、天○○與被告申○○基於經營電子遊戲場業之犯意
    聯絡，於右揭時地，以月薪二萬一千元之代價受僱於被告申○○，擔任開分員之
    工作，共同無照經營電子遊戲場業，因認被告宇○○、天○○此部分行為，均犯
    電子遊戲場業管理條例第二十二條之罪。惟按，未依電子遊戲場業管理條例規定
    辦理營利事業登記者，不得經營電子遊戲場業，該條例第十五條定有明文，而該
    條例第二十二條規定對違反第十五條之行為人應科處刑罰，其立法意旨在於處罰
    未辦理營利事業登記而經營電子遊戲場業之「行為人」。經查，被告天○○、宇
    ○○分別係自九十一年三月一日、同年三月二日起受僱於被告申○○在上址擔任
    櫃檯及開分員之工作，但對被告申○○未經許可經營電子遊戲場之事並不知情，
    業據被告申○○在本院審理時供承在卷。且被告宇○○更係自該遊戲場開始經營
    後始進入工作，並非經營該遊戲場之行為人，自不得僅因其等於被告申○○經營
    前開電動遊戲場期間陸續受僱工作，即對其等科以電子遊戲場業管理條例第二十
    二條之罪責。此外，復查無其他積極證據足資證明被告宇○○、天○○有何違反
    電子遊戲場業管理條例第十五條規定之情事，不能證明被告宇○○、天○○犯罪
    ，本應為無罪之判決，惟公訴人認被告宇○○、天○○此部分之犯行與前揭有罪
    科刑部分，有方法結果之牽連犯關係，屬裁判上一罪，爰不另為無罪之諭知。
五、被告酉○○經合法傳喚無正當理由不到庭，本院認其所涉部分係應處罰金之案件
    ，故不待其陳述，逕為一造辯論判決。
貳、不受理部分：
一、公訴意旨略稱：被告午○○與被告申○○明知未依電子遊戲場業管理條例辦理營
    利事業登記者，不得經營電子遊戲場業，竟與被告申○○基於經營電子遊戲場業
    及常業賭博之犯意聯絡，未向台北縣政府申請電子遊戲場之營利事業登記，即自
    九十一年三月一日起，在台北縣新莊市○○路○段一號公眾得出入之場所擺設電
    動賭博機具，與不特定之賭客賭博財物，因認被告午○○涉犯電子遊戲場業管理
    條例第二十二條，刑法第二百六十七條之罪。
二、按已經提起公訴或自訴之案件，在同一法院重行起訴者，應諭知不受理之判決，
    ，刑事訴訟法第三百零三條第二款定有明文。經查，本件被告午○○被訴於九十
    年三月間，在台北縣泰山鄉○○路○段一巷三十號對面之鐵皮屋內，與潘萬青（
    另案審理）等人未經許可經營電子遊戲場及常業賭博，涉犯電子遊戲場業管理條
    例第二十二條，刑法第二百六十七條之犯罪事實，業經台灣板橋地方法院檢察署
    檢察官於九十一年四月十九日以九十年度偵字第八一六二號提起公訴，於九十一
    年六月四日繫屬本院，有本院九十一年度易字第一六０五號刑事案卷可稽。公訴
    人於九十一年五月十三日就有連續犯關係之同一案件，向本院重行起訴，並於九
    十一年七月二日繫屬本院，依照上開說明，被告午○○部分應為不受理之判決。
據上論斷，應依刑事訴訟法第四百五十二條、第三百零六條、第三百零三條第二款、
第二百九十九條第一項前段，電子遊戲場業管理條例第二十二條，刑法十一條前段、
第二十八條、第二百六十七條、第二百六十六條第一項前段、第二項、第五十五條、
第四十七條、第四十一條第一項前段、第四十二條第二項、第三十八條第一項第二款
，罰金罰鐶提高標準條例第一條前段、第二條，判決如主文。
本案經檢察官葉志飛、高智美到庭執行職務。
中　　　華　　　民　　　國　　九十一　　年　　　九　　　月　　二十五　　日
　　　　                                臺灣板橋地方法院刑事第三庭
        　                                  法　官  鄭　水　銓
右正本證明與原本無異。
如不服本判決，應於判決送達後十日內，向本院提出上訴狀。
      　                                書記官  謝　明　倫
中　　　華　　　民　　　國　　九十一　　年　　　九　　　月　　二十五　　日
附錄本案論罪科刑法條全文：
刑法第二百六十六條
在公共場所或公眾得出入之場所賭博財物者，處一千元以下罰金。但以供
人暫時娛樂之物為賭者，不在此限。
當場賭博之器具與在賭檯或兌換籌碼處之財物，不問屬於犯人與否，沒收
之。
刑法第二百六十七條
以賭博為常業者，處二年以下有期徒刑，得併科一千元以下罰金。
電子遊戲場業管理條例第二十二條
違反第十五條規定者，處行為人一年以下有期徒刑、拘役或科或併科新台
幣五十萬元以上二百五十萬元以下罰金。
          　扣　案　物　品　　　　　　　　　　　　　沒　收　依　據
附表（壹）：
一、「超九」十台、「七ＰＫ」十四台                  當場賭博之機具
　　、「小鋼珠」四十台、「大型賓果
    （六人座）」一台、小鋼珠主機一
    台、大型賓果電腦主機一台、小鋼
    珠二萬二千四百顆
附表（貳）：
一、寄分卡三百張、代幣一萬八千八百                  兌換籌碼處之財物
　　枚、賭資二萬九千九百元
附表（參）：
一、畫面分割器二台、監視錄影機一台                  供犯罪用之物
　　、監視螢幕三個、監視鏡頭十四個
　　、回珠機一台、捲幣機一台、三０
　　機一台、Ｖ八攝錄影機一台、打卡
　　鐘一台、員工出勤卡一張、會員名
　　冊四本、每日營業表二十四張、備
    用「超九」六台、備用「小鋼珠」
    六台
